【裁判字號】    99,易緝,107
【裁判日期】    990825
【裁判案由】    竊盜等
【裁判全文】
臺灣板橋地方法院刑事判決             99年度易緝字第107號
公  訴  人  臺灣板橋地方法院檢察署檢察官
被      告  丙○○
上列被告因竊盜等案件，經檢察官提起公訴（98年度偵字第3256
5 號），本院以裁定進行簡式審判程序，判決如下：
    主  文
丙○○未經許可，持有刀械，處有期徒刑參月；扣案手杖刀壹支
沒收。又共同攜帶兇器竊盜，處有期徒刑捌月；扣案剪刀壹片沒
收。又共同攜帶兇器竊盜，處有期徒刑捌月；扣案剪刀壹片沒收
。上開有期徒刑部分應執行有期徒刑壹年伍月。
    事  實
一、丙○○明知手杖刀係槍砲彈藥刀械管制條例所列管之刀械，
    非經許可，不得無故持有，竟仍基於持有刀械之犯意，於不
    詳時、地，取得手杖刀1 支後，即無故持有之，並將該手杖
    刀藏置於其位於臺北縣樹林市○○街19巷36弄35號2 樓居處
    內。
二、丙○○與郭友珍（郭友珍所涉竊盜犯行，由本院另案審結）
    為男女朋友關係，渠2 人因欠缺代步工具，竟共同基於意圖
    為自己不法所有之犯意聯絡，於民國98年11月16日下午5 時
    2 分許，由丙○○攜帶其所有之金屬材質、客觀上足以對人
    之生命、身體、安全構成威脅，可為兇器使用之剪刀1 片，
    2 人一同前往臺北縣樹林市○○街2 巷11號前，由郭友珍負
    責在一旁把風，丙○○則持該片剪刀，破壞乙○○所有、停
    放於該處路邊之車牌號碼DVX-839 號輕型機車電門鎖，並發
    動該機車電門而竊取之，得手後渠2 人即共乘該機車離去。
    丙○○、郭友珍2 人因恐持續使用同一輛竊得之機車，易遭
    警查獲，乃另行起意，共同基於意圖為自己不法所有之犯意
    聯絡，於98年11月18日中午12時55分許，以前述同一方式，
    在臺北縣樹林市○○路○ 段151 巷8 弄（起訴書誤載為5 弄
    ）前，竊取甲○○所管領使用、停放於該處路邊之車牌號碼
    N2U-165 號重型機車，得手後亦共乘該機車離去。嗣因乙○○、甲○○發現車輛遭竊，均報警處理，經警調取各次遭竊
    地點附近之監視器錄影畫面清查、比對後，鎖定丙○○、郭
    友珍2 人涉有重嫌，而於98年11月24日下午1 時45分許，在
    丙○○上址居處查獲丙○○、郭友珍2 人，並尋得前揭失竊
    之機車2 輛，及扣得上開犯案所用之剪刀1 片、丙○○持有
    之手杖刀1 支等物。
三、案經臺北縣政府警察局樹林分局報請臺灣板橋地方法院檢察
    署檢察官偵查起訴。
    理  由
一、上揭事實，業據被告丙○○迭於偵查中及本院審理時均坦白
    承認，核與同案被告郭友珍於偵查中及本院審理時供述之情
    節、被害人乙○○、甲○○於警詢中所指訴之情節相符，並
    有被害人乙○○、甲○○所出具之贓物認領保管單各1 紙、
    監視器錄影畫面翻拍照片數幀、查獲現場照片數幀等在卷可
    稽，及剪刀1 片、手杖刀1 支等物扣案可資佐證；而扣案之
    手杖刀1 支，經臺北縣政府警察局鑑驗結果，認屬槍砲彈藥
    刀械管制條例所列管之刀械，此亦有臺北縣政府警察局樹林
    分局98年12月24日北縣警樹刑字第0980038833號函文所附刀
    械鑑驗登記表1 份附卷可按，足認被告上開自白，核與事實
    相符；本件事證明確，被告犯行堪以認定。
二、核被告如事實欄第1 項所載之行為，係犯槍砲彈藥刀械管制
    條例第14條第3 項之未經許可持有刀械罪；被告如事實欄第
    2 項所載之行為，均係犯刑法第321 條第1 項第3 款之攜帶
    兇器竊盜罪。被告上開竊盜犯行，與同案被告郭友珍間均有
    犯意之聯絡及行為之分擔，渠等並已共同實行犯罪之行為，
    均為共同正犯。被告上開未經許可持有刀械、2 次竊盜等犯
    行，犯意各別，行為互異，均應予分論併罰。爰審酌被告之
    犯罪動機、目的、手段、無故持有管制刀械對於社會治安所
    造成之負面影響程度、其各次竊盜行為所竊得財物之價值、
    對於各被害人所造成之損害程度，及被告犯後均坦承犯行，
    態度尚稱良好等一切情狀，就其各次犯行分別量處如主文所
    示之刑，並定其應執行之刑。扣案手杖刀1 支，係違禁物，
    應依刑法第38條第1 項第1 款規定宣告沒收。另扣案剪刀1
    片，係被告所有供其如事實欄第2 項所載各次竊盜犯行所用
    之物，此據被告供承在卷，爰併依刑法第38條第1 項第2 款
    規定宣告沒收。
據上論斷，應依刑事訴訟法第284 條之1 、第273 條之1 第1 項
、第299 條第1 項前段，槍砲彈藥刀械管制條例第14條第3 項，
刑法第11條前段、第28條、第321 條第1 項第3 款、第51條第5
款、第38條第1 項第1 款、第2 款，判決如主文。
本案經檢察官黃彥琿到庭執行職務
中    華    民    國    99    年     8    月    25    日
                刑事第十一庭  法  官  劉景宜
上列正本證明與原本無異。
如不服本判決，應於判決送達後10日內敘明上訴理由，向本院提
出上訴狀 (應附繕本) ，上訴於臺灣高等法院。其未敘述上訴理
由者，應於上訴期間屆滿後20日內向本院補提理由書「切勿逕送
上級法院」。
                              書記官  謝秀青
中    華    民    國    99    年    8     月    26    日
附錄本案論罪科刑法條全文：
槍砲彈藥刀械管制條例第14條第3項
刑法第321條第1項第3款
槍砲彈藥刀械管制條例第14條
未經許可，製造、販賣或運輸刀械者，處3年以下有期徒刑，併
科新台幣100萬元以下罰金。
意圖供自己或他人犯罪之用，而犯前項之罪者，處6月以上5 年
以下有期徒刑，併科新台幣300萬元以下罰金。
未經許可，持有或意圖販賣而陳列刀械者，處1年以下有期徒刑
、拘役或新台幣50萬元以下罰金。
第1項及第2項之未遂犯罰之。
中華民國刑法第321條
（加重竊盜罪）
犯竊盜罪而有左列情形之一者，處6月以上、5年以下有期徒刑：
一、於夜間侵入住宅或有人居住之建築物、船艦或隱匿其內而犯
    之者。
二、毀越門扇、牆垣或其他安全設備而犯之者。
三、攜帶兇器而犯之者。
四、結夥三人以上而犯之者。
五、乘火災、水災或其他災害之際而犯之者。
六、在車站或埠頭而犯之者。
前項之未遂犯罰之。

司法院資訊處製作；財團法人民間司法改革基金會備份。
